【裁判字號】    99,聲,768
【裁判日期】    990721
【裁判案由】    聲請具保停止羈押
【裁判全文】
臺灣嘉義地方法院刑事裁定               99年度聲字第768號
聲  請  人
即  被  告  甲○○
指定辯護人  邱創典律師
上列聲請人即被告因違反毒品危害防制條例案件（本院99年度訴
字第264 號），聲請具保停止羈押，本院裁定如下：
    主  文
聲請駁回。
    理  由
一、按被告及得為其輔佐人之人或辯護人，得隨時具保，向法院
    聲請停止羈押，刑事訴訟法第110 條第1 項定有明文。本件
    被告甲○○聲請意旨略以：被告甲○○係突然遭逮捕，母親
    身體不好，有糖尿病及高血壓，且其所有之保險及手機相關
    事宜均需由本人親自處理，本案業已判決，希望能交保回家
    處理前述事項云云。
二、被告甲○○因涉嫌販賣第二級毒品，經檢察官提起公訴，前
    經本院訊問後，以被告甲○○雖僅坦承部分犯行，惟本件有
    證人楊緒堅等之證述，以及通訊監察譯文、扣案甲基安非他
    命、行動電話等可佐，足認被告甲○○涉犯毒品危害防制條
    例第4 條第2 項販賣第二級毒品罪之犯罪嫌疑重大，所犯係
    最輕本刑為7 年有期徒刑之罪，且被告甲○○曾於民國99年
    2 月25日為警逮捕時試圖逃跑，有事實足認其有逃亡之虞，
    另因被告甲○○否認曾於起訴書附表一編號12、13之時、地
    販賣甲基安非他命予楊緒堅，審理中有傳喚證人楊緒堅到庭
    證述之必要，依被告甲○○之供述，其與證人楊緒堅甚為熟
    識，有事實足認其有勾串證人之虞，非予羈押，顯難進行審
    判，有羈押之必要，而依刑事訴訟法第101 條第1 項第1 、
    2 、3 款之規定，裁定自99年4 月6 日起執行羈押，並禁止
    接見通信。嗣因被告甲○○於本院99年4 月21日行準備程序
    時坦承全部犯行，經本院解除禁止接見及通信。並經本院於
    99年6 月17日裁定被告甲○○自99年7 月6 日起延長羈押2
    月在案。
三、被告甲○○雖以前揭理由聲請具保停止羈押，惟法院應否准
    許具保停止羈押之聲請，首應審酌有無刑事訴訟法第114 條
    所定不得駁回具保聲請之事由，次應審酌羈押被告之原因是
    否繼續存在，以及有無羈押之必要性。經查：
(一)按「羈押之被告，有下列情形之一者，如經具保聲請停止羈
    押，不得駁回︰1.所犯最重本刑為3 年以下有期徒刑、拘役
    或專科罰金之罪者。但累犯、常業犯、有犯罪之習慣、假釋
    中更犯罪或依第101 條之1 第1 項羈押者，不在此限。2.懷
    胎5 月以上或生產後2 月未滿者。3.現罹疾病，非保外治療
    顯難痊癒者。」刑事訴訟法第114 條定有明文。本件被告甲
    ○○所涉犯者為毒品危害防制條例第4 條第2 項之販賣第二
    級毒品罪，非屬法定最重本刑為3 年以下有期徒刑、拘役或
    專科罰金之罪，且無證據足認被告甲○○有現罹疾病，非保
    外治療顯難痊癒等情況，尚難認有前引刑事訴訟法第114 條
    所定不得駁回具保聲請之事由存在。
(二)另查：
 1、本件被告甲○○與同案被告陳炫達於99年2 月25日在嘉義縣
    朴子市○○○路○段47號前交易甲基安非他命，而遭臺南縣
    警察局刑警大隊員警查獲時，被告甲○○曾為逃走而衝撞警
    方，致警員左手受傷，被告甲○○自身亦雙膝、雙手擦傷，
    有被告甲○○之99年2 月25日警詢筆錄在卷足稽（見台南縣
    警察局南縣警刑字第0991500407號警卷第7 頁）；顯見被告
    甲○○因自知涉有販賣第二級毒品之重罪，逃避警方追緝之
    心意甚堅。另被告甲○○自承其為本件販賣第二級毒品犯行
    所使用之0000000000、0000000000號行動電話，均係向他人
    購買之人頭手機（見台南縣警察局南縣警刑字第0991500407
    號警卷第2 至3 頁），其以自己名義申設之0000000000號等
    行動電話則未曾用以交易毒品（見本院訴字卷第257 、295
    頁），顯係意圖規避查緝，脫免罪責，而有事實足認被告甲
    ○○有逃亡之虞。
 2、本件被告甲○○被訴販賣第二級毒品部分，前經本院於99年
    7 月20日判決應執行有期徒刑8 年3 月，已受重刑之諭知，
    且被告及公訴人均可上訴，仍待二審審理；依趨吉避凶、脫
    免刑責、不甘受罰之基本人性，被告甲○○逃匿以規避後續
    審判程序進行及刑罰執行之可能性甚高。又被告甲○○為警
    查獲之甲基安非他命共計7 包，驗前總毛重達197.91公克，
    純度約94% ，有內政部警政署刑事警察局99年3 月22日刑鑑
    字第0990036069號鑑定書在卷可佐（見嘉義地方法院檢察署
    99年度偵字第1483號卷第108 頁）；參以被告甲○○各次販
    售甲基安非他命予同案被告陳炫達、證人楊緒堅之數量，多
    達上萬元，其顯非如同一般施用毒品者，僅係為賺取毒品供
    己施用，而少量販售毒品予同儕。另查，警方目前仍在追查
    被告甲○○所供述之毒品來源，有證人呂坤林之證述以及臺
    南縣警察局99年6 月14日南縣警刑字第0990021487號函附卷
    可參（見本院訴字卷第263 、280 頁）；台灣本屬海島，近
    年來與大陸交通便利，被告甲○○透過其上游毒販或交遊關
    係取得非法離開台灣之逃匿管道，亦非難事。故僅命被告甲
    ○○具保、責付或限制住居，實不足以確保日後審判程序之
    賡續進行與刑之執行。
 3、況查，被告甲○○經檢察官提起公訴以及本院審理後認定有
    罪之販賣第二級毒品次數達13次，販賣之數量甚鉅，而國內
    近年來毒品氾濫，戕害國民身心健康甚鉅，為防衛社會安全
    ，保全將來審判程序之順利進行，實現國家之刑罰權，對被
    告甲○○繼續執行羈押，並未不當限制其防禦權之行使，亦
    不違背比例原則。
四、綜上所述，本件仍有刑事訴訟法第101 條第1 項第1 款、第
    3 款所定羈押原因存在，本院審酌以上各情，認非予羈押被
    告甲○○，顯難進行審判及執行程序，仍有繼續羈押之必要
    。至被告甲○○所陳母親身體不佳、需本人親自處理保險及
    手機等相關事宜，經核與前揭本院羈押之理由無涉，亦不符
    合刑事訴訟法第114 條各款所列不得駁回具保聲請之情形，
    尚非本院所得審酌停止羈押之事由。本件聲請為無理由，應
    予駁回。
五、依刑事訴訟法第121條第1項，裁定如主文。
中    華    民    國    99    年    7    月    21     日
                  刑事第三庭 審判長法  官  陳仁智
                                   法  官  鄭雅文
                                   法  官  陳蒨儀
以上正本證明與原本無異。
如不服本裁定，應於裁定送達後5日內向本院提出抗告狀（應附
繕本）。
中    華    民    國    99    年    7     月    21    日
                                   書記官  楊國色

司法院資訊處製作；財團法人民間司法改革基金會備份。
